臺灣板橋地方法院刑事判決　　　　　　　95年度訴字第3986號
公　訴　人　臺灣板橋地方法院檢察署檢察官
被　　　告　甲○○
被　　　告　乙○○
上列二人共同
指定辯護人　解家源律師
上列被告因偽造有價證券等案件，經檢察官提起公訴（95年度偵
緝字第1883號、95年偵字第14210 號、第27386 號），本院判決
如下：
    主  文
甲○○共同連續意圖供行使之用，而偽造有價證券，處有期徒刑
年肆月。如附表一、二所示偽造之支票各壹紙均沒收之。
乙○○共同連續意圖供行使之用，而偽造有價證券，處有期徒刑
貳年。緩刑伍年。如附表一、二所示偽造之支票各壹紙均沒收之
。
    事  實
一、乙○○與甲○○為朋友關係，因甲○○生意失敗需款週轉，
    而乙○○為幫忙甲○○，二人遂共同基於偽造有價證券之概
    括犯意聯絡，自民國94年7 月間某日起至95年1 月間某日止
    ，在臺北縣中和市○○街132 巷5 號5 樓乙○○住處，明知
    未經乙○○之女丙○○之同意，仍利用乙○○保管丙○○之
    支票印鑑章及如附表一所示空白支票之機會，由乙○○擅自
    在如附表一所示之支票發票人簽章欄蓋用丙○○印文，並自
    行或由甲○○在臺北縣中和市內填上發票日及票面金額，而
    連續以此方式，冒用丙○○名義簽發偽造如附表一所示之支
    票共70張，並陸續交由甲○○持交不知情之他人借款週轉而
    行使，其後，並有43張支票（起訴書誤載為52張）已如期兌
    現。
二、甲○○於如附表一所示之空白支票使用完畢後，為繼續取得
    丙○○之支票使用，竟意圖為自己不法之所有，先於95年1
    月間某日，前往臺北縣中和市○○街132 巷5 號5 樓乙○○
    住處作客時，利用乙○○疏未注意之際，竊得丙○○所有之
    上開支票印鑑章1 顆。再基於行使偽造私文書之犯意，於95
    年2 月14日，持上開丙○○印鑑章前往彰化商業銀行中和分
    行（設於臺北縣中和市○○路182 號），在申領支票申請書
    蓋用上開丙○○印鑑文2 枚，向彰化商業銀行中和分行表示
    丙○○本人欲申請丙○○在該行之支票帳號0000-00-00000-
    0-00號支票號碼0000000000號至0000000000號之支票（含如
    附表二所示）之意思表示，足生損害於丙○○及彰化商業銀
    行中和分行管理支票核發之正確性。甲○○取得上開支票號
    碼0000000000號至0000000000號支票後，復承前揭偽造有價
    證券之犯意，在臺北縣中和市內，擅自將上開丙○○印鑑章
    ，蓋用在如附表二所示之空白支票發票人簽章欄上，並自行
    填上發票日及票面金額，而完成發票票行為，連續以此方式
    ，冒用丙○○名義，偽造如附表二所示之16張支票，隨後將
    如附表二所示之偽造支票部分持交不知情之他人借款週轉而
    行使。嗣因如附表一、二之支票部分屆期未兌現，經由彰化
    商業銀行中和分行通知丙○○該等支票退票後，丙○○始循
    線查悉上情。
三、案經丙○○告訴暨臺北縣政府警察局中和分局移送臺灣板橋
    地方法院檢察署檢察官偵查起訴。
    理  由
一、證據能力有無之判斷：
  (一)按被告以外之人於偵查中向檢察官所為陳述，除顯有不可信
    之情況者外，得為證據，同法第159 條之1 第2 項定有明文
    。偵查中對被告以外之人（包括證人、鑑定人、告訴人、被
    害人及共同被告等）所為之偵查筆錄，或被告以外之人向檢
    察官所提之書面陳述，性質上均屬傳聞證據。惟現階段刑事
    訴訟法規定檢察官代表國家偵查犯罪、實施公訴，依法其有
    訊問被告、證人及鑑定人之權，證人、鑑定人且須具結，而
    實務運作時，檢察官偵查中向被告以外之人所取得之陳述，
    原則上均能遵守法律規定，不致違法取供，其可信度極高，
    職是，被告以外之人前於偵查中已具結而為證述，除反對該
    項供述得具有證據能力之一方，已釋明「顯有不可信之情況
    」之理由外，不宜以該證人未能於審判中接受他造之反對詰
    問為由，即遽指該證人於偵查中之陳述不具證據能力。是證
    人即共同被告乙○○、證人即告訴人丙○○於檢察官偵查時
    具結所為之證述，被告甲○○、辯護人未曾提及檢察官在偵
    查時，有任何不法取供之情形，是客觀上並無顯不可信之情
    況，且被告甲○○、辯護人於本院並未聲請傳訊證人乙○○
    、丙○○進行詰問，前揭證人於偵查中之證言自具有證據能
    力。
  (二)按被告以外之人（包括證人、鑑定人、告訴人、被害人及共
    同被告等）於審判外之陳述雖不符刑事訴訟法第159 條之1
    至之4 等4 條之規定，而經當事人於審判程序同意作為證據
    ，法院審酌該言詞陳述或書面陳述作成時之情況，認為適當
    者，亦得為證據；當事人、代理人或辯護人於法院調查證據
    時，知有刑事訴訟法第159 條第1 項不得為證據之情形，而
    未於言詞辯論終結前聲明異議者，視為有前項之同意，同法
    第159 條之5 定有明文。立法意旨在於傳聞證據未經當事人
    之反對詰問予以核實，原則上先予排除。惟若當事人已放棄
    反對詰問權，於審判程序中表明同意該等傳聞證據可作為證
    據；或於言詞辯論終結前未聲明異議，基於尊重當事人對傳
    聞證據之處分權，及證據資料愈豐富，愈有助於真實發見之
    理念，且強化言詞辯論主義，使訴訟程序得以順暢進行，上
    開傳聞證據亦均具有證據能力。本件證人即告訴人丙○○曾
    於警詢中為陳述，其性質雖屬傳聞證據，惟其未再於法院審
    理中為陳述，且查無符合同法第159 條之1 至之4 等前4 條
    之情形，其所為之上開警詢筆錄內容，於本院審理時予以提
    示並告以要旨，且各經檢察官、辯護人及被告等人表示意見
    。當事人或辯護人已知上述筆錄乃傳聞證據，且均未於言詞
    辯論終結前對該等筆錄內容異議，依上開規定，是證人丙○○於警詢中之證言應具有證據能力。
二、(一)上開事實欄一之事實，業據被告乙○○於偵查及本院審理
    時、被告甲○○於本院審理時坦承不諱（見95年偵緝字第18
    83號偵查卷第23頁、第58頁、本院卷第24頁、第72頁），核
    與證人丙○○於警詢及偵查中證述情節相符（見95年他字第
    2379號偵查卷第12頁至第13頁、95年偵字第14210 號偵查卷
    第4 頁至第5 頁、第8 頁），並有彰化銀行中和分行支票存
    款帳戶資料及交易明細查詢、支票存款－票據使用狀況查詢
    各一件附卷可稽，復有如附表一所示編號15、20、41至44、
    48至52、55、57至70備註欄內之支票、退票理由單扣案可資
    佐證，足徵被告乙○○、甲○○就此部分之自白核與事實相
    符，應堪採信。
    (二)上開事實欄二部分：
    訊之被告甲○○固坦承有於前揭事實欄二所示之時、地未經
    丙○○之同意，持丙○○上開支票印鑑章前往彰化商業銀行
    中和分行，填寫申領支票申請書而申領如附表二所示之支票
    ，並自行簽發行使等事實，惟矢口否認有何竊盜犯行，辯稱
    ：上開丙○○之支票印鑑章係被告乙○○所交付，並非伊所
    竊盜，否則該印鑑章係放在丙○○房間的櫃子內鎖起來，如
    非乙○○所交付，伊不可能拿得到該印鑑章云云。經查：
    1.被告甲○○有於事實欄二所載之時、地，持丙○○上開支
      票印鑑章前往彰化商業銀行中和分行，在申領支票申請書
      上蓋用上開丙○○印鑑章，而申領如附表二所示之支票，
      並自行簽發行使等事實，業據被告甲○○於本院審理時坦
      承不諱（見本院卷第24頁、第72頁），核與證人即彰化商
      業銀行中和分行行員林和蓉於偵查中、證人丙○○於警詢
      及偵查中證述情節相符（見95年偵緝字第1883號偵查卷第
      31 頁 、95年偵字第14210 號偵查卷第4 頁至第5 頁、第
      8 頁、95年他字第2370號偵查卷第12頁至第13頁），並有
      被告前往彰化商業銀行中和分行申領如附表二所示之支票
      時之監視畫面翻拍照片一紙、彰化銀行中和分行支票存款
      帳戶資料及交易明細查詢、支票存款－票據使用狀況查詢
      各一件附卷可稽，復有如附表二所示編號3 至14、16、備
      註欄內之支票、退票理由單扣案可資佐證，是被告甲○○
      此部分自白核與事實相符，亦足採信。
    2.被告甲○○雖辯稱上開丙○○之印鑑章係被告乙○○所交
      付，並非伊所竊取云云，然為被告乙○○於偵審中所否認
      ，並於偵查中證稱：「（問：是否拿丙○○的印章給被告
      林去領支票？）我沒有，被告（甲○○）不知是從那裡拿
      的」、「（問：94年7 月份丙○○的印章、支票簿是否放
      在你那裡？）是，我也沒有還給我女兒丙○○」、「（問
      ：是否將印章交給甲○○去領支票本？）我不知道，已經
      不見了」、「（問：95年元月底前有無將印章拿給甲○○
      讓他去領支票簿？）沒有。但是我在2 月5 日發生車禍，
      行動不方便，我放在抽屜中我沒有鎖，應該是甲○○偷的
      走的，他曾看過我拿過」等語在卷（見95年偵緝字第1883
      號偵查卷第24頁、第58頁）；再參以被告甲○○於偵查及
      本院審理時所自承：「今年2 月份時乙○○有出車禍在家
      休養，我還有去看他」；「…不然丙○○原先印章是放在
      丙○○房間的櫃子而且上鎖，…」等語（見95年偵緝字第
      1883號偵查卷第58頁、本院卷第24頁），顯見證人乙○○
      前開關於上開丙○○印鑑章遭竊時，被告甲○○有前來其
      住處等陳述為真實，又如上開丙○○之印鑑章係被告乙○○交付被告甲○○，則被告甲○○應不可能知悉該印鑑章
      係放置在丙○○房間內櫃子並有上鎖等情，況被告乙○○
      於95年2 月間既因車禍在家休養，則其陳稱因行動不便而
      未將抽屜上鎖，亦符情理，可徵證人乙○○前開證詞洵屬
      非虛。又如附表一所示之支票均是由被告乙○○蓋用丙○○上開印鑑章後交由被告甲○○使用，已如前述，苟如附
      表二所示之支票亦是由被告乙○○將丙○○之印鑑章交予
      被告甲○○前去申領支票，則該等支票應會交還被告乙○○，再由被告乙○○蓋用上開丙○○印鑑章或簽發後交被
      告甲○○使用，而非任由被告甲○○自行蓋印、簽發使用
      ，然如附表二所示之16張支票係被告甲○○自行蓋用丙○○上開印鑑章後簽發一節，已據被告甲○○於本院審理時
      自承在卷（見本院卷第72頁至第73頁），如非其自行保管
      上開丙○○之印鑑章，自不可能可以連續簽發該等支票，
      是被告甲○○辯稱伊並未竊取上開丙○○印鑑章，該印鑑
      章係被告乙○○所交付，申領上開支票後，已將該丙○○
      印鑑章交還被告乙○○云云，要無可採。
    3.綜上所述，被告甲○○所辯，顯係卸責之詞，要無可採。
      本件事證明確，被告乙○○、甲○○上開犯行洵堪認定。
      至被告甲○○另聲請進行測謊云云，然測謊鑑定，係依一
      般人在說謊時，會產生遲疑、緊張、恐懼、不安等心理波
      動現象，以科學方法，由鑑定人利用測謊儀器，將受測者
      之上開情緒波動反應情形加以紀錄，用以判別受測者之供
      述是否真實，是以測謊結果，係供裁判佐證之用，本件事
      證既已明確，則無送測謊鑑定之必要，併予敘明。
三、查被告行為後，刑法業於94年2 月2 日修正公布，95年7 月
    1 日起施行。按「行為後法律有變更者，適用行為時之法律
    ，但行為後之法律有利於行為人者，適用最有利於行為人之
    法律」，修正後刑法第2 條第1 項定有明文。此條規定係規
    範行為後法律變更所生新舊法比較適用之準據法，本身尚無
    新舊法比較之問題，於新法施行後，應一律適用新法第2 條
    第1 項之規定，為「從舊從輕」之比較，先予敘明，再按本
    次法律變更，比較時應就罪刑有關之共犯、未遂犯、想像競
    合犯、牽連犯、連續犯、結合犯，以及累犯加重、自首減輕
    暨其他法定加減原因（如身分加減）與加減例等一切情形，
    綜其全部罪刑之結果而為比較（最高法院95年5 月23日95年
    度第8 次刑事庭會議決議參照）。茲就本件新舊法比較結果
    敘述如下：
  (一)被告行為後，刑法第56條連續犯之規定，業於94年2 月2 日
    修正公布刪除，並於95年7 月1 日施行，則被告之犯行，因
    行為後新法業已刪除連續犯之規定，此刪除雖非犯罪構成要
    件之變更，但顯已影響行為人刑罰之法律效果，自屬法律有
    變更，依新法第2 條第1 項規定，比較新、舊法之結果，仍
    應適用較有利被告之行為時即舊法論以連續犯。
  (二)查被告行為後，刑法第55條之規定，已於94年1 月7 日修正
    ，於同年2 月2 日公布，並於95年7 月1 日施行，而將該法
    條刪除其中有關牽連犯之規定，就有關想像競合犯之規定並
    無刪修，經比較新舊法結果，在牽連犯方面，自以舊法較有
    利於被告，而想像競合犯部分在新法方面並無較有利於被告
    ，是依新刑法第2 條第1 項前段規定意旨，自應適用行為時
    即修正前刑法55條之規定。
  (三)關於罰金刑，刑法分則編各罪所定罰金刑之貨幣單位原為銀
    元，修正前刑法第33條第5 款規定：「罰金：1 元（銀元）
    以上。」，而依罰金罰鍰提高標準條例規定，就72年6 月26
    日前修正之刑法部分條文罰金數額提高2 至10倍，其後修正
    者則不提高倍數，並依現行法規所定貨幣單位折算新臺幣條
    例規定，以銀元1 元折算新臺幣3 元。修正後刑法第33條第
    5 款規定：「罰金：新臺幣1 千元以上，以百元計算之。」
    ，刑法第33條第5 款所定罰金貨幣單位經修正為新臺幣後，
    刑法分則各罪所定罰金刑之貨幣單位亦應配合修正為新臺幣
    ，為使刑法分則編各罪所定罰金之最高數額與刑法修正前趨
    於一致，乃增訂刑法施行法第1 條之1 ：「中華民國94年1
    月7 日刑法修正施行後，刑法分則編所定罰金之貨幣單位為
    新臺幣。94年1 月7 日刑法修正時，刑法分則編未修正之條
    文定有罰金者，自94年1 月7 日刑法修正施行後，就其所定
    數額提高為30倍。但72年6 月26日至94年1 月7 日新增或修
    正之條文，就其所定數額提高為3 倍。」。從而，刑法分則
    編各罪所定罰金刑之最高數額，於上開規定修正後並無不同
    ，惟修正後刑法第33條第5 款所定罰金刑最低數額，較之修
    正前提高，自以修正前刑法第33條第5款規定有利於被告。
  (四)綜此，依整體比較之結果，依修正後刑法第2 條第1 項前段
    之規定，適用行為時之舊法處斷。
四、(一)核被告甲○○、乙○○就上開事實欄一之所為，係犯刑法
    第201條第1項之意圖供行使之用而偽造有價證券罪。被告甲○○、乙○○間，就此部分犯行，有犯意之聯絡及行為之分
    擔，均為共同正犯。查94年2月2日修正公布，而於95年7月1
    日生效實施之新刑法第28條雖將舊法之「實施」修正為「實
    行」，其中「實施」一語，涵蓋陰謀、預備、著手及實行之
    概念在內，其範圍較狹；二者之意義及範圍固有不同，但對
    於被告甲○○、乙○○基於上開偽造有價證券之犯意聯絡，
    由被告乙○○簽發如附表一所示之支票後，交由被告甲○○
    持以行使，而共犯偽造有價證券等情形而言，刑法第28條之
    修正內容，對於被告甲○○、乙○○並無「有利或不利」之
    影響，依前揭說明，應無適用修正後刑法第2條第1項之規定
    比較新舊法適用之問題（最高法院95年台上字第5589號判決
    、最高法院95年11月7日第21次刑事庭會議決議均同此見解
    ），附此敘明。被告甲○○、乙○○先後多次偽造有價證券
    犯行，時間緊密，犯罪構成要件相同，顯係基於概括犯意為
    之，為連續犯，依修正前刑法第56條規定，以一罪論，並加
    重其刑；(二)核被告甲○○就上開事實欄二之所為，係犯刑法
    第320條第1項竊盜罪、同法第201條第1項之意圖供行使之用
    而偽造有價證券罪、同法第216條、第210條之行使偽造文書
    罪。被告所犯盜用印文為偽造私文書之階段行為，為偽造私
    文書之行為所吸收，偽造私文書之低度行為為行使之高度行
    行為所吸收，均不另論罪。又於偽造之有價證券上盜用印文
    為有偽造有價證券之階段行為，行使有價證券之低度行為為
    偽造有價證券之高度行為所吸收，亦均不另論罪。又被告甲○○此部分先後多次偽造有價證券犯行與前開事實一之先後
    多次偽造有價證券犯行間，時間緊密，犯罪構成要件相同，
    顯係基於概括犯意為之，為連續犯，依修正前刑法第56條規
    定，以一罪論，並加重其刑。再行使有價證券使人交付財物
    ，本質上即含有詐欺取財之性質，故不另以詐欺取財罪。而
    被告甲○○所犯上開竊盜、行使偽造私文書、連續偽造有價
    證券3罪間，有方法、目的之牽連犯關係，依修正前刑法第
    55條之規定，應從一重之連續意圖供行使之用而偽造有價證
    券罪處斷。被告乙○○偽造丙○○之如附表一所示之支票，
    固有不該，惟被告乙○○為被害人丙○○之父，其應係自恃
    父女關係，便宜行事，又是為了幫友人即被告甲○○週轉現
    金，始擅自取用丙○○所領用之空白支票，犯後認罪坦承錯
    誤，且年紀已高達79歲，被害人丙○○復於本院審理時表明
    原宥之意在卷，被告乙○○所犯刑法第201條第1項之偽造有
    價證券罪，為3年以上10年以下有期徒刑，倘處以最輕本刑
    有期徒刑3 年，仍嫌過重，情輕法重，被告犯罪情狀，顯可
    憫恕，爰依刑法第59條規定，減輕其刑。而刑法第59條雖經
    修正，惟修正條文僅係將法院就酌減審認標準見解為明文化
    ，不涉及罪刑實質內容之變更，非屬法律之變更，自不生新
    舊法比較之問題，應逕適用裁判時有效之規範，即修正後刑
    法第59條之規定（參照最高法院第95年度第21次刑事庭會議
    決議）。爰審酌被告甲○○連續偽造並行使被害人丙○○之
    支票，嗣並因無力負擔而退票，造成丙○○票據信用不良，
    嚴重影響丙○○之權益，紊亂社會交易秩序，危害非輕，迄
    未與丙○○達成民事和解，賠償丙○○之損失，本不宜寬貸
    ，惟念其坦承部分犯行，態度非差；被告乙○○係為幫朋友
    即被告甲○○調款週轉，始偽造其女丙○○之支票，惡性非
    重，且犯後復坦承犯行態度良好，又已達79歲高齡，而被害
    人丙○○亦已於本院審理時表明原宥之意等一犯切情狀，分
    別量處被告甲○○、乙○○如主文第1項、第2項所示之刑
    。查被告行為後，刑法第74條亦於95年1 月1 日修正施行，
    惟犯罪在新法施行前，新法施行後，緩刑之宣告，應適用新
    法第七74條之規定（最高法院95年第8 次刑事庭會議決議第
    7 點同此見解）。亦即，就緩刑之宣告，係依裁判時之情狀
    為其考量標準，此部分應逕依裁判時之法律為適用基準，無
    須比較新舊法，縱因而與主刑部分所適用之法律不同，亦無
    割裂適用法律之問題。本院審酌被告乙○○係為幫被告甲○○週轉現金，始擅自簽發其女丙○○之支票而觸犯本件犯罪
    ，犯後已坦承犯行，且已達79歲高齡，及被害人丙○○已表
    明原宥之意，被告乙○○經此論罪科刑之教訓，應知所警惕
    ，信無再犯之虞，所宣告之刑以暫不執行為適當，爰依刑法
    第74條第1 項第1 款規定，併宣告緩刑5 年，以勵自新。如
    附表一、二所示之支票，均為偽造之有價證券，除各該附表
    所示扣案之支票扣案外，其餘雖未扣案，惟該等支票不問屬
    於犯人與否，均應依刑法第205 條規定沒收，故如附表一、
    二所示之支票均沒收之。末查檢察官雖認被告甲○○、乙○○上開事實一部分，所偽造之有價證券共62張、上開事實二
    部分，所偽造之有價證券係12張云云，然被告甲○○、乙○○已不復記憶究竟偽造多少張支票一節，已據被告甲○○、
    乙○○陳明在卷，而證人丙○○亦於偵查中證稱其不知被告
    甲○○、乙○○究竟共同偽造之支票數額為何，經比對「彰
    化銀行中和分行支票存款帳戶資料及交易明細查詢」、「支
    票存款－票據使用狀況查詢」、如附表一所示之支票、退票
    理由單後，共有如附表一所示之70張、如附表二所示之16張
    應為被告甲○○、乙○○所偽造簽發之支票，是就該超過62
    張、12張部分，雖未據檢察官起訴，惟被告甲○○、乙○○
    偽造該等62張、12張以外之支票與前開有罪部分，具有連續
    犯之裁判上一罪關係，應為起訴效力所及，本院自得併予審
    理。
據上論斷，應依刑事訴訟法第299 條第1 項前段，刑法第2 條第
1 項前段、第28條、修正前刑法第56條、刑法第201 條第1 項、
第216 條、第210 條、第320條第1項、修正前刑法第55條、刑法
第59條、第205號、第74條第1項第1款，罰金罰鍰提高標準條例
第1條前段，判決如主文。
本案經檢察官張誌洋到庭執行職務。
中　　華　　民　　國　　96　　年　　8 　　月　　6 　　日
                  刑事第五庭    審判長法　官  陳坤地
                                      法  官  許映鈞
                                      法  官  李麗珠
上列正本證明與原本無異。
如不服本判決，應於送達後十日內敘明上訴理由，向本院提出上
訴狀
                                      書記官  林政良
中　　華　　民　　國　　96　　年　　8 　　月　　6 　　日
附錄本案論罪科刑法條：
刑法第201條
意圖供行使之用，而偽造、變造公債票、公司股票或其他有價證
券者，處3 年以上10年以下有期徒刑，得併科3 千元以下罰金。
行使偽造、變造之公債票、公司股票或其他有價證券，或意圖供
行使之用，而收集或交付於人者，處1 年以上7 年以下有期徒刑
，得併科3 千元以下罰金。
刑法第210條
偽造、變造私文書，足以生損害於公眾或他人者，處5 年以下有
期徒刑。
刑法第216條：
行使第210 條至第215 條之文書者，依偽造、變造文書或登載不
實事項或使登載不實事項之規定處斷。
中華民國刑法第210條：
偽造、變造私文書，足以生損害於公眾或他人者，處5 年以下有
期徒刑。
刑法第320條
意圖為自己或第三人不法之所有，而竊取他人之動產者，為竊盜
罪，處 5 年以下有期徒刑、拘役或 5 百元以下罰金。
意圖為自己或第三人不法之利益，而竊佔他人之不動產者，依前
項之規定處斷。
前二項之未遂犯罰之。
附表一：丙○○支票帳戶0000-00-00000-0-00號之支票（發票人
均為丙○○、付款人均為彰化商業銀行中和分行）
┌──┬─────────┬────────┐
│編號│票據號碼          │兌付情形(備註)  │
├──┼─────────┼────────┤
│1.  │0000000           │兌現            │
├──┼─────────┼────────┤
│2.  │0000000           │兌現            │
├──┼─────────┼────────┤
│3.  │0000000           │兌現            │
├──┼─────────┼────────┤
│4.  │0000000           │兌現            │
├──┼─────────┼────────┤
│5.  │0000000           │兌現            │
├──┼─────────┼────────┤
│6.  │0000000           │兌現            │
├──┼─────────┼────────┤
│7.  │0000000           │兌現            │
├──┼─────────┼────────┤
│8.  │0000000           │兌現            │
├──┼─────────┼────────┤
│9.  │0000000           │兌現            │
├──┼─────────┼────────┤
│10.  │0000000           │兌現            │
├──┼─────────┼────────┤
│11.  │0000000           │兌現            │
├──┼─────────┼────────┤
│12.  │0000000           │兌現            │
├──┼─────────┼────────┤
│13.  │0000000           │兌現            │
├──┼─────────┼────────┤
│14.  │0000000           │兌現            │
├──┼─────────┼────────┤
│15.  │0000000           │退票 (退票理由單│
│    │                  │影本壹紙)       │
├──┼─────────┼────────┤
│16.  │0000000           │兌現            │
├──┼─────────┼────────┤
│17.  │0000000           │兌現            │
├──┼─────────┼────────┤
│18.  │0000000           │兌現            │
├──┼─────────┼────────┤
│19.  │0000000           │兌現            │
├──┼─────────┼────────┤
│20.  │0000000           │退票 (退票理由單│
│    │                  │影本壹紙)       │
├──┼─────────┼────────┤
│  │0000000           │兌現            │
├──┼─────────┼────────┤
│  │0000000           │兌現            │
├──┼─────────┼────────┤
│  │0000000           │兌現            │
├──┼─────────┼────────┤
│  │0000000           │兌現            │
├──┼─────────┼────────┤
│  │0000000           │兌現            │
├──┼─────────┼────────┤
│  │0000000           │兌現            │
├──┼─────────┼────────┤
│  │0000000           │兌現            │
├──┼─────────┼────────┤
│  │0000000           │兌現            │
├──┼─────────┼────────┤
│  │0000000           │兌現            │
├──┼─────────┼────────┤
│  │0000000           │兌現            │
├──┼─────────┼────────┤
│  │0000000           │兌現            │
├──┼─────────┼────────┤
│  │0000000           │退票            │
├──┼─────────┼────────┤
│  │0000000           │兌現            │
├──┼─────────┼────────┤
│  │0000000           │兌現            │
├──┼─────────┼────────┤
│  │0000000           │兌現            │
├──┼─────────┼────────┤
│  │0000000           │兌現            │
├──┼─────────┼────────┤
│  │0000000           │兌現            │
├──┼─────────┼────────┤
│  │0000000           │兌現            │
├──┼─────────┼────────┤
│  │0000000           │兌現            │
├──┼─────────┼────────┤
│  │0000000           │兌現            │
├──┼─────────┼────────┤
│  │0000000           │退票 (退票理由單│
│    │                  │影本壹紙)       │
├──┼─────────┼────────┤
│  │0000000           │退票 (支票及退票│
│    │                  │理由單各壹紙)   │
├──┼─────────┼────────┤
│  │0000000           │退票(支票及退票 │
│    │                  │理由單各壹紙)   │
├──┼─────────┼────────┤
│  │0000000           │退票(支票及退票 │
│    │                  │理由單各壹紙)   │
├──┼─────────┼────────┤
│  │0000000           │兌現            │
├──┼─────────┼────────┤
│  │0000000           │兌現            │
├──┼─────────┼────────┤
│  │0000000           │兌現            │
├──┼─────────┼────────┤
│  │0000000           │退票 (支票及退票│
│    │                  │理由單各壹紙)   │
├──┼─────────┼────────┤
│  │0000000           │退票(支票及退票 │
│    │                  │理由單各壹紙)   │
├──┼─────────┼────────┤
│  │0000000           │退票 (支票及退票│
│    │                  │理由單各壹紙)   │
├──┼─────────┼────────┤
│  │0000000           │退票 (支票及退票│
│    │                  │理由單各壹紙)   │
├──┼─────────┼────────┤
│  │0000000           │退票 (退票理由單│
│    │                  │影本壹紙)       │
├──┼─────────┼────────┤
│  │0000000           │兌現            │
├──┼─────────┼────────┤
│  │0000000           │兌現            │
├──┼─────────┼────────┤
│  │0000000           │退票 (退票理由單│
│    │                  │影本壹紙)       │
├──┼─────────┼────────┤
│  │0000000           │兌現            │
├──┼─────────┼────────┤
│  │0000000           │未兌付          │
├──┼─────────┼────────┤
│  │0000000           │退票 (支票及退票│
│    │                  │理由單各壹紙扣案│
│    │                  │)               │
├──┼─────────┼────────┤
│  │0000000           │未兌付 (支票壹紙│
│    │                  │扣案)           │
├──┼─────────┼────────┤
│  │0000000           │未兌付 (支票壹紙│
│    │                  │扣案)           │
├──┼─────────┼────────┤
│  │0000000           │未兌付 (支票壹紙│
│    │                  │扣案)           │
├──┼─────────┼────────┤
│  │0000000           │未兌付 (支票壹紙│
│    │                  │扣案)           │
├──┼─────────┼────────┤
│  │0000000           │未兌付 (支票壹紙│
│    │                  │扣案)           │
├──┼─────────┼────────┤
│  │0000000           │未兌付 (支票壹紙│
│    │                  │扣案)           │
├──┼─────────┼────────┤
│  │0000000           │未兌付 (支票壹紙│
│    │                  │扣案)           │
├──┼─────────┼────────┤
│  │0000000           │未兌付 (支票壹紙│
│    │                  │扣案)           │
├──┼─────────┼────────┤
│  │0000000           │未兌付 (支票壹紙│
│    │                  │扣案)           │
├──┼─────────┼────────┤
│  │0000000           │未兌付 (支票壹紙│
│    │                  │扣案)           │
├──┼─────────┼────────┤
│  │0000000           │未兌付 (支票壹紙│
│    │                  │扣案)           │
├──┼─────────┼────────┤
│  │0000000           │未兌付 (支票壹紙│
│    │                  │扣案)           │
└──┴─────────┴────────┘
附表二：丙○○支票帳戶0000-00-00000-0-00號之支票（發票人
均為丙○○、付款人均為彰化商業銀行中和分行）
┌──┬─────────┬────────┐
│編號│票據號碼          │兌付情形        │
├──┼─────────┼────────┤
│1.  │0000000           │已兌付          │
├──┼─────────┼────────┤
│2.  │0000000           │已兌付          │
├──┼─────────┼────────┤
│3.  │0000000           │未兌付 (支票壹紙│
│    │                  │)               │
├──┼─────────┼────────┤
│4.  │0000000           │退票(支票及退票 │
│    │                  │理由單各壹紙)   │
├──┼─────────┼────────┤
│5.  │0000000           │退票 (退票理由單│
│    │                  │影本壹紙)       │
├──┼─────────┼────────┤
│6.  │0000000           │未兌付 (支票壹紙│
│    │                  │)               │
├──┼─────────┼────────┤
│7.  │0000000           │退票 (退票理由單│
│    │                  │影本壹紙)       │
├──┼─────────┼────────┤
│8.  │0000000           │退票(退票理由單 │
│    │                  │影本壹紙)       │
├──┼─────────┼────────┤
│9.  │0000000           │退票 (退票理由單│
│    │                  │影本壹紙)       │
├──┼─────────┼────────┤
│10.  │0000000           │退票 (退票理由單│
│    │                  │影本壹紙)       │
├──┼─────────┼────────┤
│11.  │0000000           │退票(支票及退票 │
│    │                  │理由單各壹紙)   │
├──┼─────────┼────────┤
│12.  │0000000           │退票 (支票及退票│
│    │                  │理由單各壹紙)   │
├──┼─────────┼────────┤
│13.  │0000000           │未兌付 (支票壹紙│
│    │                  │)               │
├──┼─────────┼────────┤
│14.  │0000000           │退票 (支票及退票│
│    │                  │理由單各壹紙)   │
├──┼─────────┼────────┤
│15.  │0000000           │已兌付          │
├──┼─────────┼────────┤
│16.  │0000000           │未兌付 (支票壹紙│
│    │                  │)               │
└──┴─────────┴────────┘
